Bruce
========================================================
```{r global_options,include=FALSE}
knitr::opts_chunk$set(message=FALSE,warning = FALSE,echo = FALSE)
```

```{r echo=FALSE, message=FALSE, warning=FALSE, packages}
# Load all of the packages that you end up using
# in your analysis in this code chunk.

# Notice that the parameter "echo" was set to FALSE for this code chunk.
# This prevents the code from displaying in the knitted HTML output.
# You should set echo=FALSE for all code chunks in your file.

library(ggplot2)
library(dplyr)
library(GGally)
```

```{r echo=FALSE, Load_the_Data}
# Load the Data
wq <- read.csv('wineQualityReds.csv',sep =',')
wq <- subset(wq,select = -X)
# head(wq)
wq$quality <- as.factor(wq$quality)
wq$alcohol.bucket <- cut(wq$alcohol,c(8.3,10,11.6,13.2,14.9))
# summary(wq$sulphates)
wq$sulphates.bucket <- cut(wq$sulphates,c(0.32,0.72,1.12,1.52,2))
```

# Univariate Plots Section
```{r echo=FALSE, Univariate_Plots}

```

查看变量
```{r}
dim(wq)
str(wq)
```

可知一共有1599项数据，包含了13个变量。
```{r}
summary(wq)
```

画出直方图

```{r}
library(ggplot2)
library(gridExtra)
data("diamonds")
# ggplot(aes(price),data = diamonds)+geom_histogram()
# ggplot(aes(price),data = diamonds)+geom_histogram()+scale_x_log10()
ggplot(aes(quality),data = transform(wq,quality = as.integer(quality)))+
  geom_bar()+
  scale_x_continuous(breaks = seq(0,6,1))+
  xlab('quality')+
  ylab('number of wines')+
  ggtitle('number of each group of the quality')+
  theme(plot.title = element_text(hjust = 0.5))
```

可知道这个质量为5,6的数量是占了大多数的了。
```{r}
str(wq)
```
```{r}
summary(wq$fixed.acidity)
ggplot(aes(fixed.acidity),data = wq)+geom_histogram()+
  scale_x_continuous(breaks = seq(0,16,1))
```

fixed.acidity多数在6-9的范围，中位数是7.90。
```{r}
summary(wq$volatile.acidity)
ggplot(aes(x = volatile.acidity), data = wq)+
  geom_histogram(binwidth = 0.05)+
  scale_x_continuous(breaks = seq(0,1.6,0.1))
```

柠檬酸大多数在0.3到0.65之间
```{r}
summary(wq$citric.acid)
ggplot(aes(citric.acid),data = wq)+geom_histogram(binwidth = 0.01)+
  scale_x_continuous(breaks = seq(0,1,0.05))
```
```{r}
sum(wq$citric.acid==0)
head(subset(wq,citric.acid==0),20)
```

发现citric.acid为0的数量最多，多大132个。
```{r}
summary(wq$residual.sugar)
ggplot(aes(residual.sugar),data = wq)+geom_histogram()
```
```{r}
summary(wq$chlorides)
ggplot(aes(chlorides),data = wq)+geom_histogram()
```
```{r}
summary(wq$free.sulfur.dioxide)
ggplot(aes(free.sulfur.dioxide),data = wq)+geom_histogram()
```
```{r}
summary(wq$density)
ggplot(aes(density),data = wq)+geom_histogram()
```
```{r}
summary(wq$pH)
ggplot(aes(pH),data = wq)+geom_histogram()+
  scale_x_continuous(breaks = seq(0,4.0,0.1))
```

ph大多数在3-3.5之间的。并且在3.3出现了高峰。
```{r}
summary(wq$alcohol)
ggplot(aes(alcohol),data = wq)+geom_histogram()+
  scale_x_continuous(breaks = seq(8,14,0.5))
```

大多数酒精的范围在9.25-11.5之间。中位数是10.20
```{r}
summary(wq$sulphates)
ggplot(aes(sulphates),data = wq)+geom_histogram()+scale_x_continuous(breaks = seq(0,2,0.1))
```

大多数sulphates的含量在0.45-0.85之间的。中位数是0.6200.
```{r}
sum(is.na(wq))
```
这里可知全部的变量都没有缺省值。

```{r}
cor(transform(wq,quality = as.integer(quality))[,1:12])
raw_wq <- transform(wq,quality = as.integer(quality))[,1:12]
```

查看关系系数我们可以知道与质量关系最大的是alcohol(0.476)，其次的是硫酸盐(sulphates)(0.251)。

# Univariate Analysis

### What is the structure of your dataset?
我的数据集是红葡萄酒质量的数据集，1,599 种红酒，以及 11 个关于酒的化学成分的变量。⾄少 3 名葡萄酒专家对每
种酒的质量进⾏了评分，分数在 0（⾮常差）和10（⾮常好）之间。
其中：通过相关系数的查看，与质量相关程度最高的是alcohol，然后依次到sulphates、citric.acid、fixed.acidity。
1. 大多数酒精的范围在9.25-11.5之间。中位数是10.20
2. 大多数sulphates的含量在0.45-0.85之间的。中位数是0.6200.
3. citric.acid为0的数量最多，多达132个。
4. fixed.acidity多数在6-9的范围，中位数是7.90。

### What is/are the main feature(s) of interest in your dataset?
我觉得影响质量最大的是alcohol,其次是sulphatets.

### What other features in the dataset do you think will help support your investigation into your feature(s) of interest?
citric.acid和fixed.cidity这两个变量也会影响了葡萄酒的质量。

### Did you create any new variables from existing variables in the dataset?
新建了一个alcohol.bucket和sulphates.bucket的变量，这些变量是将变量离散化以便下面进行分析。

### Of the features you investigated, were there any unusual distributions? Did you perform any operations on the data to tidy, adjust, or change the form of the data? If so, why did you do this?
发现了其中有很多的citric.acid的值为0.其他的还没有数据转换。


# Bivariate Plots Section
```{r echo=FALSE, Bivariate_Plots}
cor(wq[,1:11])
```
```{r fig.height = 15,fig.width =15} 
library(GGally)
ggpairs(raw_wq, 
  lower = list(continuous = wrap("points", shape = I('.'))), 
  upper = list(combo = wrap("box", outlier.shape = I('.')),
               continuous = wrap("cor", size = 3)))
```
```{r}
# library(ggplot2)
ggplot(aes(quality,alcohol),data = wq)+geom_boxplot(alpha = 0.3)+
  geom_jitter(alpha = 1/4)
```

第一个图的酒精和质量的关系不够明显，第二个箱图就比较形象了，可以看出，质量高的酒精浓度较高。

```{r}
ggplot(aes(quality,sulphates),data = wq)+
  geom_boxplot(alpha =1/2)+
  geom_jitter(alpha= 1/4)
```

quality高，sulphates的含量相应高些。

```{r}
ggplot(aes(quality,citric.acid),data = wq)+
  geom_boxplot(aes(color = quality))+
  xlab('class of quality')+
  ggtitle("citric.acid of each group of quanlity")+
  theme(plot.title = element_text(hjust = 0.5))+
  geom_jitter(alpha = 1/3)+
  scale_color_brewer(palette = 'Greens')
```

这里也可以看出质量低的citric.acid的含量较低

```{r}
ggplot(aes(quality,fixed.acidity),data = wq)+
  geom_boxplot()+
  geom_jitter(alpha = 1/4)
```

这个质量与fixed.acidity的关系不明显。
```{r}
ggplot(aes(alcohol,sulphates),data = wq)+geom_point()
with(wq,cov(alcohol,sulphates))
```

发现alcohol和sulphates并没有太大的关联。
```{r}
ggplot(aes(alcohol,citric.acid),data = wq)+geom_point()
with(wq,cov(alcohol,citric.acid))
```

发现alcohol和citric.acid也没有太大的关联
```{r}
ggplot(aes(alcohol,fixed.acidity),data = wq)+geom_point()+geom_smooth()
with(wq,cov(alcohol,fixed.acidity))
```

alcohol和fixed.acidity之间更加没有关联。
```{r}
ggplot(aes(citric.acid,fixed.acidity),data = wq)+geom_point()+geom_smooth()
with(wq,cov(citric.acid,fixed.acidity))
```
但是fixed.acid和citric.acid之间的关联还是很挺明显的线性关系。
```{r}
summary(wq)
```


```{r}
ggplot(aes(alcohol.bucket,fixed.acidity),data = wq)+ geom_boxplot()
```
```{r}
ggplot(aes(alcohol.bucket,citric.acid),data = wq)+ geom_boxplot()
```

发现酒精浓度较高的fixed.acidity的含量较低
```{r}
print("fixed.acidity vs alcohol")
with(wq,by(fixed.acidity,alcohol.bucket,summary))
print("citric.acid vs alcohol")
with(wq,by(citric.acid,alcohol.bucket,summary))
```

对于这两个酸度的变量比较明显的就是随着酒精含量的增加，这个酸度的含量是有减少的。

# Bivariate Analysis

### Talk about some of the relationships you observed in this part of the investigation. How did the feature(s) of interest vary with other features in the dataset?
在这个部分我通过绘画质量的箱型图发现了质量较高的alcohol和sulphates,和citric.acid的含量是相对应地都会升高。

### Did you observe any interesting relationships between the other features (not the main feature(s) of interest)?
暂时没有

### What was the strongest relationship you found?
最强的就是fixed.acidity和citric.acid之间的关系。这两个变量之间存在比较明显的线性的关系。

# Multivariate Plots Section

```{r echo=FALSE, Multivariate_Plots}
ggplot(aes(alcohol,sulphates,color = quality),data = wq)+ 
  geom_jitter()+scale_color_brewer(palette = "Blues")+
  geom_smooth(method = "lm", se = FALSE,size=1)+
  xlab('alcohol(g/dm^3)')+ylab('sulphates(g/dm^3')+
  ggtitle("alcohol vs sulphates vs quality")+
  theme(plot.title = element_text(hjust = 0.5))
```

通过以上的图发现没有存在任何的关联。
```{r}
ggplot(aes(alcohol,density,color = quality),data = wq)+geom_jitter()+
 geom_smooth(method = "lm", se = FALSE,size=1)+
  scale_color_brewer(palette = "Greens")+
  labs(x = "Alcohol(g/dm^3)",y = "density(g/dm^3)")+
  ggtitle("alcohol vs density vs quality")
```

这里可以看到density和alcohol的关系还是挺明显的递减的线性关系。
```{r}
ggplot(aes(alcohol,chlorides,color = quality),data = wq)+geom_jitter()+
 geom_smooth(method = "lm", se = FALSE,size=1)+
  scale_color_brewer(palette = 'Greys')+
  labs(x = "Alcohol(g/dm^3)",y = "chlorides(g/dm^3)")+
  ggtitle("alcohol vs chlorides vs quality")
```

```{r}
ggplot(aes(alcohol,sulphates,color = quality),data = wq)+ 
  geom_jitter()+scale_color_brewer(palette = "Blues")+
  geom_smooth(method = "lm", se = FALSE,size=1)+
  xlab('alcohol(g/dm^3)')+ylab('log_10_sulphates(g/dm^3')+
  ggtitle("alcohol vs log_10_sulphates vs quality")+
  theme(plot.title = element_text(hjust = 0.5))+
  scale_y_log10()
```

```{r}
library(memisc)
m1 <- lm(I(quality) ~ I(alcohol^(1/2)), data = wq)
m2 <- update(m1, ~ . + alcohol.bucket)
m3 <- update(m2, ~ . + sulphates.bucket)
mtable(m1, m2, m3)
```

# Multivariate Analysis

### Talk about some of the relationships you observed in this part of the investigation. Were there features that strengthened each other in terms of looking at your feature(s) of interest?
发现了这个酒精含量和密度的密切关联。

### Were there any interesting or surprising interactions between features?
没有了。

### OPTIONAL: Did you create any models with your dataset? Discuss the strengths and limitations of your model.

------

# Final Plots and Summary

### Plot One
```{r echo=FALSE, Plot_One}
ggplot(aes(quality),data = transform(wq,quality = as.integer(quality)))+
  geom_bar()+scale_x_continuous(breaks = seq(0,6,1))+
  xlab('class of quality')+ylab('number of wines')+
  ggtitle('number of each group of the quality')+
  theme(plot.title = element_text(hjust = 0.5))
```

### Description One
在这个图中，我们可以发现质量在3和4的葡萄酒是占了大多数的了。

### Plot Two
```{r echo=FALSE, Plot_Two}
ggplot(aes(quality,citric.acid),data = wq)+
  geom_boxplot(aes(color = quality))+
  xlab('class of quality')+
  ggtitle("citric.acid of each group of quanlity")+
  theme(plot.title = element_text(hjust = 0.5))+
  geom_jitter(alpha = 1/3)+
  scale_color_brewer(palette = 'Greens')
```

### Description Two
在这个图中我们可以清晰的看到了quality越高的，对应的citric.acid的含量就会越高。

### Plot Three
```{r echo=FALSE, Plot_Three}
ggplot(aes(alcohol,sulphates,color = quality),data = wq)+ 
  geom_jitter()+scale_color_brewer(palette = "Blues")+
  geom_smooth(method = "lm", se = FALSE,size=1)+
  xlab('alcohol(g/dm^3)')+ylab('sulphates(g/dm^3')+
  ggtitle("alcohol vs sulphates vs quality")+
  theme(plot.title = element_text(hjust = 0.5))
```

### Description Three
这个图我们可以观察到其实alcohol和sulphates之间的比较弱的关系。甚至可以说随着alcohol的增加sulphates的含量不变或是减少了。

------

# Reflection
    在这个探索的项目中，我选择的是红葡萄酒质量分析的数据集，这个数据集中包含了12的变量，其中我选择的探索的方向是哪一种成分影响了葡萄酒的质量最大的。我在第二部分的变量之间的探索中发现了其实质量与酒精浓度以及柠檬酸的关系是是最为密切的，即质量好的相应酒精浓度和柠檬酸的含量都会较高的。
    不过在这个项目中有一个小小的问题就是关于这个数据集的，刚开始是想找出影响葡萄酒质量的化学成分，但是经过了单变量，双变量和多变量的分析，其实还是不能很清晰的得到某些清晰的关联，也可能是我自己分析得不够深入，所以希望课程在我们分析过程中可以提供多一点的思路给我们参考，以便于我们在刚开始分析的时候不从下手。
    接着，这个项目中，我学会最多的就是ggplot2这个函数包的学习，尽管众多的函数让开始的我望而却步，但是跟着视频的进度和在项目中的大胆尝试最后还是有比较大的收获的了。
    最后我的提议就是在双变量的探索中找出两个关联最为密切的变量，我觉得可能是fixed.acidty和citrid.acid或者是volatile.acidity，然后讨论他们之间的不同的组合最有可能得影响质量的等级，从而确定最能影响质量的化学元素的组合。